CHRISTIAN ELIMA

PROFIL PROFESSIONNEL

Professionnel doté de plus de dix ans d'expérience professionnelle en cabinet d'audit (Deloitte) et dans les métiers du transport et de la logistique internationale (Groupe Bolloré), je suis capable à la fois de travailler en équipe et de fonctionner de manière autonome. Je fais preuve d'un solide sens de l'organisation et de compétences managériales avérées.

CENTRES D'INTÉRÊT

Vélo, voyages, lecture, musées.

PARCOURS PROFESSIONNEL

Responsable Financier Site, 08/2018 - 07/2022 Groupe Bolloré, www.bollore.com - CDI

- Suivi du CA annuel de trois filiales du groupe, 35 Millions €.
- Management de l'équipe comptable; Supervision de la clôture mensuelle des filiales; Elaboration des budgets, Suivi des investissements et gestion de la relation avec les partenaires.

Auditeur Comptable et Financier, 04/2015 - 07/2018 Groupe Bolloré, www.bollore.com - CDI

- Revue du plan de contrôle interne de trois filiales du groupe.
- Elaboration du plan d'audit et à l'identification des zones de risques.

Contrôleur De Gestion Opérationnel, 12/2013 - 03/2015 Groupe Bolloré, www.bollore.com - CDI

• Rapports d'activités et Suivi des marges/métiers.

Contrôleur De Gestion, 07/2011 - 11/2013 Groupe Bolloré, www.bollore.com - CDI

- Analyse des écarts entre prévisions et factuels.
- Élaboration de tableaux de bord de le suivi des résultats.

Auditeur interne, 01/2008 - 06/2011 Cabinet Deloitte, Neuilly-sur-Seine / www2.deloitte.com - CDI

- Supervision de la bonne application des normes et des procédures financières et de gestion.
- Participation aux missions de commissariat aux comptes des entités clients du cabinet.

Gestionnaire mise à disposition des fonds, 06/2007 - 12/2007 Crédit Immobilier de France, Grenoble / www.credit-immobilier-de-france.fr - Intérim

Traitement des blocages de fonds sur Lyon et Grenoble.

FORMATION

Master II, Finance / Comptabilité, 09/2007 - 10/2008 I.A.E De Grenoble - France - https://www.grenoble-iae.fr

- 7, rue de Castellane, 75008,
- 0674594179
- elimacm@yahoo.fr
- Permis B Véhiculé
- a Disponible le 07 novembre

COMPÉTENCES

- Logiciels maitrisés: Pack office, AS2 (Deloitte audit software), AS400 (ERP Bolloré), OSCAR (gestion des Terminaux à conteneurs), SAGE.
- Organisé, Adaptabilité, Rigoureux, Sens de la confidentialité, Résistant à la pression et au stress.

LANGUES

Français

Langue maternelle **Anglais**

Intermédiaire (B1) **Espagnol**

Intermédiaire (B1)